【裁判字號】    89,上訴,351
【裁判日期】    890314
【裁判案由】    毒品危害防制條例
【裁判全文】
臺灣高等法院臺中分院刑事判決              民國八十九年度上訴字第三五一號
    上  訴  人
    即  被  告  甲○○
右上訴人因毒品危害防制條例案件，不服臺灣台中地方法院中華民國八十八年十二月
二十四日第一審判決（民國八十八年度訴字第一八一四號，起訴案號：臺灣台中地方
法院檢察署民國八十八年度偵字第一六六五五號），提起上訴，本院判決如左：
    主      文
上訴駁回。
    事實及理由
一、本案經本院審理結果，認第一審判決認事用法及量刑均無不當，應予維持，並引
    用第一審判決書記載之事實、證據及理由（詳如附件）。
二、上訴人即被告上訴意旨仍執前詞，否認有施用毒品之犯行，為無理由，應予駁回
    。
三、據上論斷，應依刑事訴訟法第三百七十三條、第三百六十八條，判決如主文。
本案經檢察官陳銘章到庭執行職務。
中      華      民      國     八十九     年      三      月    十四    日
臺灣高等法院臺中分院刑事第八庭
                                         審判長法  官  羅  得  村
                                               法  官  劉  榮  服
                                               法  官  林  輝  煌
右正本證明與原本無異。
如不服本判決應於收受送達後十日內向本院提出上訴書狀，其未述上訴之理由者並
得於提起上訴後十日內向本院補提理由書（均須按他造當事人之人數附繕本）。
                                               書記官  林  水  濱
中      華      民      國     八十九     年      三      月    十五    日
                                                                        Ｄ
臺灣臺中地方法院刑事判決                八十八年度訴字第一八一四號
    公  訴  人  臺灣臺中地方法院檢察署檢察官
    被      告  甲○○  男四十四歲( 民國○○○年○月○日生)
                        住台中縣豐原市○○○路一四一巷二三號
                        身分證統一編號：Ｌ一三三二九八一號（在押）
右列被告因毒品危害防制條例案件經檢察官提起公訴 (八十八年度偵字第一六六五五
號) ，本院判決如左：
    主      文
甲○○施用第一級毒品海洛因，處有期徒刑壹年陸月。
    事      實
一、甲○○曾違反毒品危害防制條例案件，經法院裁定移送觀察勒戒後，認無繼續施
    用毒品之傾向，於民國（以下同）八十七年六月九日經本署檢察官以八十七年度
    偵字第一０六四九號為不起訴處分後，復施用毒品，再度經法院裁定移送觀察勒
    戒後，認無繼續施用毒品之傾向，於八十七年十一月十九日經本署檢察官以八十
    七年度偵字第二四一一一號為不起訴處分，詎甲○○仍不知悔改，復於八十八年
    五月二十七日前三日期間內，在台中縣不詳地點施用第一級毒品海洛因，八十八
    年五月二十七日，甲○○在台中縣豐原市○○○路一四一巷二十三號為警查獲，
    並採取其尿液檢驗出嗎啡陽性反應。
二、案經台中縣警察局移送臺灣臺中地方法院檢察署檢察官偵查起訴。
    理      由
一、前開犯罪事實，訊據被告矢口否認於八十八年五月二十七日前二、三日期間，有
    施用第一級毒品海洛因之犯行，辯稱：並未施用毒品等語，然其尿液經警採取送
    檢驗結果，於嗎啡呈陽性反應，此有台中縣衛生局尿液鑑定報告書在卷足憑。按
    毒品海洛因係嗎啡經化學合成之半人工合成品，藥性倍於嗎啡，其經吸食或施行
    進入人體，藉人體解毒系統之代謝作用而分解成藥（毒）性較低之嗎啡，故於吸
    食或施打海洛因之煙毒嫌犯尿液中，可檢出嗎啡煙毒反應；一般吸食或施行煙毒
    品，八小時內約有百分之八十量於尿液中排出，二十四小時後剩餘量之百分九十
    再排出，七十二小時後，仍有微量排出，而因人體差異（即成癮者），其代謝時
    間慢，故於一百二十小時內，利用較具公信力之儀器（如氣相層析質譜儀）仍可
    能被檢測出，憲兵司令部八十年五月七日（八０）鑑檢字第一七四六號函說明其
    詳，被告之尿液既驗出嗎啡陽性反應，則其必於驗尿日或其前三日期間內某日曾
    吸用嗎啡，被告所辯無非卸責之詞，不足採信，犯行洵堪認定。又被告前因施用
    毒品案件，先後經送觀察、勒戒後，均認無繼續施用毒品之傾向，並先經檢察官
    分別為不起訴處分確定，有不起訴處分書二份在卷足憑，其三犯施用毒品之罪嫌
    堪予認定。
二、核被告所為，係犯毒品危害防制條例第十條第一項之罪，被告於八十七年六月及
    八十七年十一月先後二次施用第一級毒品，經檢察官二次不起訴處分，仍不知悔
    改，繼續施用毒品情節已甚嚴重，爰審酌被告其他一切犯罪情節、目的、動機及
    對社會之危害等情，量處如主文所示之刑，用資懲儆。
據上論結，應依刑事訴訟法第二百九十九條第一項前段、毒品危害防制條例第十條第
一項，判決如主文。
本案經檢察官李雅俐到庭執行職務
中    華    民    國      八十八      年       十二    月     廿四      日
                                臺灣臺中地方法院刑事第三庭
                                        法  官  陸  炎  榮
右正本證明與原本無異。
如不服本判決，應於判決送達後十日內向本院提出上訴狀( 應附繕本 )，上訴於臺灣
高等法院臺中分院。
                                        書記官
中    華    民    國      八十八      年       十二    月     廿七      日


司法院資訊處製作；財團法人民間司法改革基金會備份。
